臺灣彰化地方法院刑事判決　　　　　 100年度交簡上字第27號
上　訴　人
即　被　告　劉軒甄
上列上訴人即被告因過失傷害案件，不服本院100年度交簡字第
106 號中華民國100年2月14日第一審簡易判決（原檢察官聲請簡
易判決處刑案號：99年度調偵字第684號），本院管轄第二審合
議庭判決如下︰
    主  文
上訴駁回。
    事實及理由
一、本案經本院審理結果，認第一審判決認事用法及量刑均無不
    當，應予維持，並引用第一審判決書記載之事實、證據及理
    由（如附件）。
二、本件上訴人即被告上訴意旨略以：被告劉軒甄於案發當時即
    有詢問告訴人：「是否要送醫、叫警察或是聯絡家人。」等
    語，然經告訴人拒絕，與一般發生車禍被害人之反應有明顯
    不同，告訴人之反應係因自身有酒後駕車之反應，此於被告
    之筆錄有明確供述；而被告於案發後對於事發經過均坦承不
    諱，並無推諉意圖，並願意負起賠償責任，惟因年輕識淺，
    不明白法律之過失傷害意義，方予否認；而告訴人於被告肇
    事當時，利用被告年輕識淺，無社會經驗，引導被告不予報
    警處理，再伺機向警方備案，並向被告提出民事賠償新臺幣
    （下同）30餘萬元，且對於被告提出和解條件，均消極以對
    ，完全無法進行和解，致生此訟，本件被告坦承過失傷害罪
    責，且願提出善意賠償，是原審量處被告有期徒刑3月及諭
    知易科罰金之折算標準，尚難謂適當，請將原判決撤銷，給
    予被告自新機會等語。
三、按關於刑之量定，係實體法上賦予法院得為自由裁量之事項
    ，倘其未有逾越法律所規定之範圍，或濫用其權限，即不得
    任意指摘為違法。且在同一犯罪事實與情節，如別無其他加
    重或減輕之原因，下級審量定之刑，亦無過重或失輕之不當
    情形，則上級審法院對下級審法院之職權行使，原則上應予
    尊重（參照最高法院75年度台上字第7033號、85年度台上字
    第2446號判決意旨）。查告訴人溫文良確因本件交通事故，
    受有左肩挫傷併肩胛骨裂折、左胸第九肋骨裂等傷害，有告
    訴人提出之長生醫院診斷證明書在卷可稽。而依被告劉軒甄
    於警詢時之供述：「…在兩車發生碰撞後，對造跌倒，…，
    對方向我說胸部很痛，但不前往就醫…。」等語（見98年度
    真字第5810號卷宗第12頁），則告訴人因本件交通事故受有
    左肩挫傷併肩胛骨裂折、左胸第九肋骨裂等傷害一節，合於
    一般社會經驗法則，被告於偵查中空言指摘：告訴人所受之
    傷勢，無法證明係本件車禍所致云云，顯非可採。又告訴人
    是否服用酒類，且因而不能安全駕駛動力交通工具而駕駛，
    涉犯刑法第185條之3之違背安全駕駛致交通危險罪部分，與
    本件過失傷害犯行，係不同事實，告訴人是否違背安全駕駛
    致交通危險部分，並不影響本件過失傷害犯行之追訴、處罰
    。次查本件被告所犯刑法第284條第1項前段過失傷害罪之法
    定刑為「六月以下有期徒刑、拘役或五百元以下罰金」，原
    審以被告犯罪事證明確，審酌刑法第57條各款所列事項及一
    切情狀，適用刑法第284條第1項前段之規定，依職權就個案
    裁量於法定刑度內判處被告有期徒刑3月及諭知易科罰金之
    折算標準，其量刑顯已參考被告騎乘機車闖紅燈且因而與告
    訴人所騎乘機車發生碰撞之過失程度、告訴人因
    本件交通事故所受傷害，及被告事後自白犯行，然迄未就過
    失傷害部分與告訴人達成和解、賠償損害之犯罪態度，尚無
    過重或失輕而明顯違背正義之情形，被告提起上訴，指摘原
    審量刑過重，請求撤銷原審判決，難認有理由，應予駁回。
    另本院考量刑法第284條第1項前段之過失傷害罪，係屬告訴
    乃論之罪，被告因上揭過失致告訴人受有左肩挫傷併肩胛骨
    裂折、左胸第九肋骨裂等傷害，過失程度不輕，且未與告訴
    人達成和解，賠償損害，為兼顧法律公平性，認不宜諭知緩
    刑之宣告，併予敘明。
據上論斷，應依刑事訴訟法第455條之1第1項、第3項、第373條
、第368條，判決如主文。
本案經檢察官趙冠瑋到庭執行職務。
中    華    民    國   100    年    5     月    17    日
                      刑事第二庭  審判長法官  石馨文
                                        法官  江彥儀
                                        法官  郭玄義
以上正本證明與原本無異。
本判決不得上訴。
中    華    民    國   100    年    5     月    17    日
                                      書記官  魏嘉信